【裁判字號】    97,破,43
【裁判日期】    970428
【裁判案由】    聲請破產和解
【裁判全文】
臺灣高雄地方法院民事裁定                97年度破字第43號
聲  請  人  甲○○
上列聲請人聲請破產和解事件，本院裁定如下：
    主  文
聲請駁回。
程序費用由聲請人負擔。
    理  由
一、聲請意旨略以：聲請人因缺乏理財觀念，加以銀行鼓勵刷卡
    消費，以各種行銷方式利誘辦卡借款，加上銀行高循環利息
    ，每月累積的利息超過債務人所能負擔之範圍，遑論清償任
    何本金，導致負債迅速累積。故於民國96年6 月與最大債權
    銀行協商，約定每月還款，然伊現僅有每月薪資新台幣（下
    同）22,000元，無力償還上開債務，符合宣告破產要件。但
    伊願提出以每月薪資40％按各債權人債權額比例受償之方式
    與債權人進行破產前之和解程序，爰檢具財產狀況說明書及
    債權人清等文件，聲請破產和解等語。
二、按債務人不能清償務者，在有破產聲請前，得向法院聲請和
    解，破產法第6 條固定有明文。惟破產法所規定之和解，仍
    有經債權人會議可決之程序，若和解經債權人會議否決時，
    破產程序即應終結，亦為破產法第27條、第28條所明文。而
    本件聲請人主張之事實及和解方案，雖已據其提出財產狀況
    說明書、債權人清冊、和解方案、細目等件為證。然經本院
    函請如附表所示各債權銀行表示意見之結果，除華僑銀行無
    陳報外，其餘附表編號1 至7 所示之銀行均表示不同意聲請
    人之和解方案，有各該銀行函文在卷可稽（詳附表備註欄）
    ，足見聲請人聲請破產和解已無經債權人可決之可能，是其
    向本院聲請破產法上之和解，即無必要，應予駁回。
三、按「法院駁回和解之聲請或不認可和解時，應依職權宣告債
    務人破產」、「破產，對債務人不能清償債務者，宣告之」
    、「破產人及其家屬之必要生活費，視為財團費用」，破產
    法第35條、第57條、第95條第2 項分別定有明文。次按法院
    就破產之聲請，應依職權為必要之調查，倘債務人確係毫無
    財產可構成破產財團，或債務人之財產不敷清償破產財團之
    費用及財團之債務，無從依破產程序清理其債務時，始得以
    無宣告破產之實益，裁定駁回聲請，最高法院86年度台抗字
    第479 號著有裁判意旨可資參照。
四、經查，聲請人確積欠如附表所載債權人之債務合計有991,70
    6 元，此除據聲請人檢具債權人清冊外，並經本院向各債權
    人查明在卷可稽，而聲請人雖有宣告破產之原因，且陳稱每
    月薪資有22,000元，可以其中40％用以清償債務云云，惟查
    ，聲請人就其每月可固定領得22,000元乙節並無提出證據以
    資證明，且聲請人並無財產，自93至95年間之年平均所得為
    147,840 元等情，此有聲請人之稅務電子閘門財產所得調件
    明細表在卷可稽。又聲請人居住於高雄市區，依行政院主計
    處公布之95年度各縣市家庭收支重要指標記載，高雄市平均
    每戶人數為3.31人，每戶每年消費支出為727,640 元，可知
    高雄市每人每年平均消費支出約為219,831 元（計算式：72
    7,640 ÷3.31＝219,831 ，小數點以下4 捨5 入），則以聲
    請人之平均年收入支應其個人生活費用尚有不足，遑論於清
    償破產財團債務後，再將剩餘之財產分配予其他債權人，揆
    諸前揭說明，本件亦無宣告破產之實益，應併予敘明。
五、依破產法第5 條、民事訴訟法第95條、第78條，裁定如主文
    。
中    華    民    國    97    年    4     月    28    日
                  民事第四庭  法  官  黃宣撫
以上證明與原本無異。
如對本裁定抗告須於裁定送達後10日內向本院提出抗告狀，並繳
納裁判費新台幣1,000元。
中    華    民    國    97    年    4     月    29    日
                              書記官  王美玲
附表
  ┌──┬────┬───────┬─────┬───┐
  │編號│ 債權人 │  債權金額    │ 債權性質 │ 備註 │
  ├──┼────┼───────┼─────┼───┤
  │ 1. │聯邦商業│迄至97年 1月17│信用卡消費│不同意│
  │    │銀行    │日止，消費款本│          │本院卷│
  │    │        │金93,261元，截│          │第34頁│
  │    │        │至96年 1月29日│          │      │
  │    │        │利息13,799元，│          │      │
  │    │        │96年 1月30日至│          │      │
  │    │        │97年 1月17日利│          │      │
  │    │        │息17,777元，總│          │      │
  │    │        │計124,837元。 │          │      │
  ├──┼────┼───────┼─────┼───┤
  │ 2. │萬泰商業│本金98,860元，│現金卡    │不同意│
  │    │銀行    │及自96年 6月15│          │本院卷│
  │    │        │日起至清償日止│          │第45頁│
  │    │        │按年利率百分之│          │      │
  │    │        │20計算之利息，│          │      │
  │    │        │及前次已計未收│          │      │
  │    │        │之利息20,059元│          │      │
  │    │        │遲延利息。    │          │      │
  ├──┼────┼───────┼─────┼───┤
  │ 3. │香港上海│迄至96年12月18│信用卡消費│不同意│
  │    │匯豐銀行│日止之消費款共│          │本院卷│
  │    │        │120,429元。   │          │第46頁│
  ├──┼────┼───────┼─────┼───┤
  │ 4. │中國信託│至97年 1月20日│信用卡消費│不同意│
  │    │商業銀行│信用卡消費款為│、簡易信貸│本院卷│
  │    │        │110,089 元，簡│          │第47頁│
  │    │        │易通信貸款為17│          │      │
  │    │        │1,523 元，總計│          │      │
  │    │        │281,612元。   │          │      │
  ├──┼────┼───────┼─────┼───┤
  │ 5. │國泰世華│迄至97年1月9日│信用卡消費│不同意│
  │    │商業銀行│止，消費款共  │          │本院卷│
  │    │        │79,386元。    │          │第49頁│
  ├──┼────┼───────┼─────┼───┤
  │ 6. │渣打國際│消費款本金68, │信用卡消費│不同意│
  │    │商業銀行│653元，及其中 │          │本院卷│
  │    │        │68,216元，自96│          │第57頁│
  │    │        │年11月 7日起至│          │      │
  │    │        │清償日止按年利│          │      │
  │    │        │率20% 計算之利│          │      │
  │    │        │息暨違約金。  │          │      │
  │    │        │              │          │      │
  ├──┼────┼───────┼─────┼───┤
  │ 7. │台新國際│迄至97年 1月14│信用卡消費│不同意│
  │    │商業銀行│日止消費款本金│          │本院卷│
  │    │        │185,824 元，利│          │第63頁│
  │    │        │息7,046 元，總│          │      │
  │    │        │計192,870元。 │          │      │
  ├──┼────┼───────┴─────┴───┤
  │ 8. │華僑銀行│未陳報，據聲請人陳報5,000元       │
  └──┴────┴─────────────────┘


司法院資訊處製作；財團法人民間司法改革基金會備份。
